臺灣彰化地方法院刑事判決　　　　　　 96年度簡上字第209號
上　訴　人
即　被　告　甲○○
上列上訴人因賭博案件，不服本院彰化簡易庭九十六年度彰簡字
第六０九號中華民國九十六年六月二十九日第一審簡易判決（原
檢察官聲請簡易判決處刑案號：九十六年度速偵字第四七一號）
，本院管轄第二審合議庭判決如下︰
    主  文
上訴駁回。
    事實及理由
一、本案經本院審理結果，認第一審判決認事用法及量刑均無不
    當，應予維持，並引用第一審判決書記載之事實、證據及理
    由（如附件）。
二、本件上訴人即被告甲○○（以下簡稱被告）上訴意旨略以：
    我沒有經營六合彩，當時我跟朋友在那裡坐，有的人在看六
    合彩的單子，警方就說我有在經營六合彩，請求撤銷原判決
    云云。
三、訊據被告雖矢口否認有經營六合彩之犯行，惟被告於警詢中
    即供稱：我於九十四年二月初開始，到九十六年五月底經營
    六合彩，我沒有每期經營，大約經營二百四十三期，是我自
    己經營，沒有與他人共同經營及雇用他人經營，我是在我彰
    化縣鹿港鎮○○路○段二六二號家中經營六合彩，供我一些
    朋友親自上門下注簽賭或以撥打電話０四─0000000
    向我簽賭，我所經營之六合彩賭博有港號二星、三星，其賭
    法為供不特定之人任意簽賭，每支賭金為新臺幣（以下同）
    七十五元，再核對香港地區所發行之六合彩開獎號碼，如有
    簽中時可得五十七倍至五百七十倍之彩金，不中則賭資歸我
    所有，每一期賭資約五千元，共約經營二百四十三期左右，
    共計全數簽注金約一百二十一萬五千元左右，因為每期有輸
    有贏，大約獲利約十四萬元左右，扣案之傳真機一台、六合
    杉手冊二本、開獎號碼對照表四張、帳冊一本、簽注單一疊
    均為我所有，是我經營六合彩賭博所用等語；且其於偵查中
    供稱：我從九十四年二月開始經營六合彩到今天，每期平均
    獲利七、八百元等語，是以被告於本院審理中又翻異前詞，
    改辯稱其沒有經營六合彩，扣案之物雖為其所有，但不是經
    營六合彩所用云云，顯係事後卸責之詞，不足採信，此外並
    有被告所有供經營六合彩賭博所用之傳真機一部、六合彩手
    冊二本、開獎號碼對照表四張、帳冊一本、簽注單一疊扣案
    可資佐證，是以本件被告經營六合彩之賭博犯行事證已臻明
    確，堪予認定。
四、原審認被告經營六合彩賭博事證明確，據以論罪科刑，判處
    被告有期徒刑六月，並依刑法第四十一條第一項前段之規定
    諭知易科罰金之折算標準，及將扣案之傳真機一部、六合彩
    手冊二本、開獎號碼對照表四張、帳冊一本、簽注單一疊
    諭知沒收，核無不當，被告指摘原判決有誤，聲請撤銷原判
    決為無理由，自應駁回其上訴。
據上論斷，應依刑事訴訟法第四百五十五條之一第一項、第三項
、第三百六十八條、第三百七十三條，判決如主文。
本件經檢察官張聖傳到庭執行職務。
中　　華　　民　　國　　96　　年　　10　　月　　2 　　日
                        臺灣彰化地方法院刑事第二庭
                            審判長法官  石馨文
                            法      官  黃齡玉
                            法      官  尚安雅
以上正本證明與原本無異。
本判決不得上訴。
中　　華　　民　　國　　96　　年　　10　　月　　2 　　日
                            書  記  官  洪年慶
